臺灣臺北地方法院刑事判決　　　　　　　　　　　　九十一年度易字第一三九四號
　　公　訴　人　臺灣台北地方法院檢察署檢察官
　　被　　　告　甲○○　男　五.
右列被告因強制罪案件，經檢察官提起公訴（九十一年度調偵字第三○七號），本院
判決如左：
    主  文
甲○○無罪。
    理  由
一、公訴意旨略以：被告甲○○因停車問題與臺產丙○○○（下稱丙○○○）管理委
    員會發生糾紛，竟基於概括之犯意，於民國八十九年二月十六日上午七時二十分
    起將車號ＡＬ─六二二六號自用小客車無故以強暴方式停放在臺北市○○區○○
    路四十九號丙○○○地下停車道僅容一車出入之甫入口處，使原停放於丙○○○
    之車輛皆無法進出該停車場，以此不讓他人開車進出之方式妨害如附表所示該大
    樓地下停車場使用人開車自由出入該停車場之權利。翌日（十七日）甲○○又於
    相同位置換成另部車號ＢＴ─八九○六號自用小客車停放，連續妨害該大樓地下
    停車場使用人開車自由出入該停車場之權利。因認被告連續涉有刑法第三百零四
    條第一項罪嫌等語。
二、按犯罪事實應依證據認定之，無證據不得推定其犯罪事實，刑事訴訟法第一百五
    十四條定有明文。公訴意旨認被告涉有前述罪嫌，係以丙○○○管理委員會代理
    人王啟菁之指訴及被告以車號ＡＬ六二二六號、ＢＴ八九○六號自用小客車停放
    丙○○○地下停車道甫入口處之相片，為其論據。
三、訊據被告固坦承於上述時地以前開車號汽車停放於丙○○○館前路停車道甫入口
    處之事實，惟堅決否認有前述公訴意旨所指之犯行，辯稱：其並未實施強暴行為
    等語。經查︰被告於前揭時間地點，以車輛停放於丙○○○館前路停車道甫入口
    處，使車輛無法從該車道進出之事實，除為被告所不爭外，並據證人乙○○到庭
    證述明確，另有被告以車號ＡＬ六二二六號、ＢＴ八九○六號自用小客車停放丙
    ○○○地下停車道甫入口處之相片附於偵查卷可稽。公訴人遂以：強暴手段，不
    以具體針對本人為之為限，本案被告所為之手段已令人感受具有強暴性，而妨礙
    人行使權利，故起訴認被告有實施強暴行為。然所謂強暴係指以有形之體力或其
    他行為，造成被害人一種心理上或生理上被強制之狀態，而足以妨礙被害人之意
    思決定自由與依其意思決定而行動之自由。學說上區分強暴為直接強暴與間接強
    暴。所謂直接強暴係指以身體之強制力直接強制行為客體，達成行為目的。
    間接強暴係指行為人間接地對行為客體以外之第三人或物施以強暴，而得強制行
    為客體，依照行為人之指示作成意思決定而作為、不作為或忍受。是強暴固不以
    身體之強制力直接強制行為客體為限，對於行為客體以外之物施以強制力亦可，
    但必須「因此而得強制行為客體，妨害行為客體之意思決定自由及依其意思決定
    而作為或不作為之行動自由」。如行為人單純對物施以強制力，當時並無行為客
    體，或未強制行為客體，縱因此妨害他人行使權利，亦不得認為係強暴行為。查
    被告既未與任何人發生肢體衝突，此據證人乙○○陳述被告妨害該車道通行之經
    過明確，是被告顯非以身體之強制力直接強制行為客體，並無直接強暴行為。又
    公訴意旨雖泛稱被告「以強暴方法妨害丙○○○停車場使用人以該車道進出之權
    利」，然被告將車輛停放於上開車道甫入口處，雖使停車場使用人因「事實上不
    能」而未能以該車道通行，惟並無「因」實施強制力「而」妨害任何人之意思決
    定自由及行動自由可言。本案既無證據可證明其為上開行為時強制何人，或妨害
    何人之意思決定自由及依其意思決定而作為或不作為之行動自由，亦難認定被告
    有間接強暴行為。至於丙○○○地下停車場使用人，縱因被告以車輛停放車道甫
    入口處之作為，而無法通行該車道，亦僅能認為其等通行受到妨害，如受妨害之
    人有正當權利得以主張，應另循民事訴訟之途徑解決，不得憑此即認被告有強暴
    行為。
四、綜上，被告所為與強制罪「以『強暴』妨害人行使權利」之構成要件有間。此外
    復查無其他積極證據足資認定被告有何強制犯行，揆諸前述規定，既不能證明被
    告犯罪，自應諭知無罪之判決。
據上論斷，依刑事訴訟法第三百零一條第一項，判決如主文。
本案經檢察官孫小萍到庭執行職務。
中      華      民      國    九十一    年     十二     月      十      日
                                  臺灣台北地方法院刑事第八庭
                                      法  官  朱瑞娟
右正本證明與原本無異
如不服本判決，應於判決送達後十日內，向本院提出上訴狀。
                                      書記官  葉金發
中      華      民      國    九十一    年     十二     月      十三    日
